【裁判字號】    97,上訴,2681
【裁判日期】    970710
【裁判案由】    強盜
【裁判全文】
臺灣高等法院刑事判決                97年度上訴字第2681號
上  訴  人
即  被  告  甲○○
選任辯護人  陳石山律師
            游涵歆律師
上列上訴人因強盜等案件，不服臺灣新竹地方法院96年度訴字第
864號，中華民國97年4月24日第一審判決（起訴案號：臺灣新竹
地方法院檢察署96年度偵字第4912、5355、5945、6005、6199、
6210、6387、6849、6887號、96年度毒偵字第1652號），提起上
訴，本院就如附表一編號1至18所示之竊盜罪、如附表二編號1至
8所示之罪、如附表三編號1至3 所示之搶奪罪、如附表五所示之
施用毒品罪部分判決如下：
    主  文
原判決關於甲○○犯如附表一編號1至18 所示之竊盜罪、犯如附
表二編號1至8所示之罪、犯如附表三編號1至3所示之搶奪罪、犯
如附表五所示之施用毒品罪部分上訴駁回。
    理  由
一、按不服地方法院之第一審判決而上訴者，應向管轄第二審之
    高等法院為之；上訴書狀應敘述具體理由；第二審法院認為
    上訴書狀未敘述理由或上訴有第362 條前段情形，應以判決
    駁回之，刑事訴訟法第361條第1、2項、第367條前段定有明
    文。而所謂具體理由，必係依據卷內既有訴訟資料或提出新
    事證，指摘或表明第一審判決有何採證認事、用法或量刑等
    足以影響判決本旨之不當或違法，而構成應予撤銷之具體事
    由，始克當之（例如：依憑證據法則具體指出所採證據何以
    不具證據能力，或依憑卷證資料，明確指出所為證據證明力
    之判斷如何違背經驗、論理法則）；倘僅泛言原判決認定事
    實錯誤、違背法令、量刑失之過重或輕縱，而未依上揭意旨
    指出具體事由，或形式上雖已指出具體事由，然該事由縱使
    屬實，亦不足以認為原判決有何不當或違法者（例如：對不
    具有調查必要性之證據，法院未依聲請調查亦未說明理由，
    或援用證據不當，但除去該證據仍應為同一事實之認定），
    皆難謂係具體理由，俾與第二審上訴制度旨在請求第二審法
    院撤銷、變更第一審不當或違法之判決，以實現個案救濟之
    立法目的相契合，並節制濫行上訴（最高法院97年度台上字
    第892 號判決參照）。是倘上訴人之上訴書狀雖敘述上訴理
    由，形式上雖已指出具體事由，然該事由縱使屬實，亦不足
    以認為原判決有何不當或違法者，即與未敘述具體理由無異
    ，所為上訴，即非適法。
二、原判決依據被告甲○○就其為附表一編號1至18 所載之竊盜
    、夜間侵入住宅竊盜等事實，迭於警詢、偵訊及原審準備程
    序、審理中均自白認罪，並有下列證據可資佐證：1.人證部
    分：告訴人庚○○（附表一編號6 ）於警詢、偵訊中指訴
    遭竊情節在卷可稽（見96偵4912：10至12頁、34頁）。被
    害人卯○○（附表一編號1）、告訴人癸○○（附表一編號3
    ）、被害人戊○○（附表一編號5 ）、被害人巳○○（附表
    一編號8）、告訴人壬○○（附表一編號10 ）、被害人辰○○（附表一編號11）、告訴人戌○○（附表一編號13）、告
    訴人丙○○（附表一編號14）、被害人未○○（附表一編號
    15）、被害人酉○○（附表一編號16）、被害人丑○○（附
    表一編號17）於警詢中指訴遭竊過程，並指認被告甲○○等
    情在卷可稽（見96偵5945：31至33頁、35至37頁、49至50頁
    、51至52頁、53至54頁、55至56頁、61至62頁、63至64頁、
    85至86頁、87頁、88至89頁、90頁、92至93頁）。告訴人
    辛○○（附表一編號12）、丁○○（附表一編號2 ）於警詢
    中指訴遭竊過程，並指認被告甲○○；嗣於原審準備程序中
    指訴遭竊過程在卷可查（見96偵5945：57至58頁。96偵6849
    ：8至11頁。原審卷一：95頁、96至97 頁）。被害人天○○（附表一編號7）、被害人申○○（附表一編號18 ）、被
    害人乙○○（附表一編號9）、告訴人亥○○（附表一編號4
    ）於警詢中指訴遭竊過程，並指認被告甲○○等情在卷可稽
    （見96偵6005：5至6頁、7頁。96偵6210：30至31頁。96偵6
    387：5至6頁、7至8頁。96偵6887：11至13 頁）。2.書證部
    分：被告甲○○冒用「庚○○」姓名盜刷、丟棄贓物之照
    片6幀（見96偵4912：26至28頁）。附表一編號3聯芳彩券
    行之刑案現場測繪圖1紙。附表一編號13 福田彩券行之通
    聯調閱查詢單、現場照片3幀、刑案現場測繪圖1紙。附表
    一編號16之車號BF7-772 號機車之新竹市警察局車輛協尋電
    腦入單。附表一編號14之被害人丙○○出具之贓物認領保
    管單1紙及新竹雅富店9月22 日重點商品列管表1紙。刑案
    現場照片34幀（以上見96偵5945：39頁、65至69頁、91頁、
    100至101頁、102至118 頁）。附表一編號7被害人天○○
    報案之新竹市警察局第二分局文華派出所之受理刑事案件報
    案三聯單、文華派出所之受理各類案件紀錄表、現場照片4
    幀、刑案現場測繪圖（見96偵6005：12至15頁）。附表一
    編號18被害人申○○領回機車出具之贓物認領保管單1 紙（
    見96偵6210：55頁）。附表一編號9 被害人乙○○報案之
    新竹市警察局第二分局東勢派出所之受理各類案件紀錄表、
    報案三聯單、發生竊盜案件紀錄表、現場照片10幀（見96偵
    6387：13至21 頁）。內政部警政署刑事警察局鑑驗書1份
    、刑事案件證物採驗紀錄表1份：煙蒂與被告甲○○DNA相同
    （附表一編號2）。附表一編號2被害人丁○○遭竊之勘查
    報告勘查採證同意書、刑案現場測繪圖、現場照片24幀（以
    上見96偵6849：12至33 頁）。附表一編號4被害人亥○○
    報案之新竹市警察局第一分局樹林頭派出所之受理刑事案件
    報案三聯單（見96偵6887：31頁）。3.復有被告甲○○所有
    、供其犯附表一編號18之竊盜犯行所用之物扣案可證，是認
    被告甲○○上開自白內容應與事實相符，本案此部分事證已
    臻明確，被告甲○○為附表一編號1至18 所載之竊盜、於夜
    間侵入住宅竊盜等犯行，皆堪予認定，而認定被告甲○○為
    年滿18歲以上之人，有犯罪習慣，於附表一編號1至18 所示
    犯罪時間、犯罪地點，均單獨1人，或徒手（編號1至17部分
    ）、或持自備鑰匙1支（編號18 部分），以附表一各編號所
    示之竊取方法，竊得卯○○等人之財物，得手後，或供己花
    用、或變賣得款花用、或將所刮中之彩券向不詳彩券行兌換
    獎金花用殆盡、或盜刷信用卡購物、或供作強盜財物之交通
    工具。又依據被告甲○○就其為附表二編號1至8所載之盜刷
    信用卡事實，迭於警詢、偵訊及原審準備程序、審理中均自
    白認罪；另據同案被告呂家豪就其與被告甲○○共犯附表二
    編號8 所載之盜刷信用卡犯行，於原審審理中亦自白認罪（
    見原審卷三：62頁），並有下列證據可資佐證：1.人證部分
    ：告訴人庚○○（附表二編號6 ）於警詢、偵訊中指訴：
    其所有之卡號：0000000000000000信用卡遭盜刷2 筆，包括
    96年6月30日16時59分遭盜刷24000元、96年6月30 日17時25
    分遭盜刷20000元等語在卷可查（見96偵4912：10 至12頁、
    96偵4912：34頁）。證人即大同綜合訊電股份有限公司（
    下稱大同公司）新竹服務站站長萬文智、證人即天錄醫療儀
    器有限公司負責人謝玉玲、證人即信友電器行（起訴書誤載
    為信有電器行）負責人張美玉於警詢中證述被告甲○○前往
    該店刷卡情節在卷可憑（見96偵4912：13至16頁。96偵5355
    ：15至18頁、19至22頁）。告訴人中國信託銀行代理人陳
    信良、告訴人合作金庫代理人賴玉菁於警詢、偵訊中指訴綦
    詳（見96偵4912：17至19頁、54至57、59頁。96偵5355：23
    至25頁。96偵6887：24至26頁）。及告訴人台新銀行代理人
    劉祖文於警詢中指訴綦詳（見96偵6887：28至29頁）。被
    害人子○○（附表二編號7、8）於警詢中指述：其所有之合
    作金庫信用卡遭盜刷2筆等語（見96偵5355：14 頁）。告
    訴人亥○○（附表二編號1至5）於警詢中指訴：信用卡遭盜
    刷等情在卷可參（見96偵6887：11至13頁）。證人即大同
    電器新竹服務站人員陳長宗於警詢中證述：其處理附表二編
    號5 之刷卡，因刷卡遭拒絕而交易未成功，並指認被告甲○○照片等情在卷可稽（見96偵6887：14至17頁）。證人即
    新智錄影機專賣店員工吳正德於警詢中證述：其處理附表二
    編號4之刷卡，因簽名不符而取消交易等語（見96 偵6887：
    20至22頁），復於原審審理中亦為相同之證言（見原審卷三
    ：32至33頁），核與證人即新智錄影機專賣店員工范春蘭於
    原審審理中證述情節相符（見原審卷三：33至34頁）。證
    人即同案被告甲○○於偵訊中證述：被告呂家豪交付子○○
    之合作金庫信用卡盜刷之過程在卷可佐（見96偵4912：49至
    51頁。96偵5355：102至105頁）。證人即同案被告呂家豪
    於偵訊中證述：子○○之合作金庫信用卡開卡過程、交付給
    被告甲○○刷卡等情在卷可稽（見96偵4912：78至80頁。96
    偵5355：102至105 頁）。2.書證部分：附表二編號6之被
    害人庚○○之中國信託信用卡「紅利分享計劃」活動專用申
    請書1紙。中國信託出具之庚○○信用卡遭冒用之明細1紙
    。大同綜合訊電商品承購單1 紙：被告甲○○冒簽「庚○○」姓名1枚。財團法人聯合信用卡處理中心EDC帳單調閱
    明細表2紙：金額為20000元之被告甲○○冒簽「庚○○」姓
    名1式1 枚。金額為24000元之被告甲○○冒簽「庚○○」姓
    名1式1枚。被告甲○○冒用「庚○○」姓名盜刷、丟棄贓
    物之照片6幀。合作金庫商業銀行96年11月1日所出具之合
    金總卡字第0960034408號函1 紙：附表二編號7、8之被害人
    子○○之信用卡是在96年7月4日下午13時45分54秒，開卡方
    式為電話語音開卡。中華電信股份有限公司客服處二客服
    第七作業中心回覆單：子○○信用卡：96年7月4日開卡之00
    00000000000000，未顯示來電號碼（以上見96偵4912：21至
    28頁、102頁、105頁）。子○○之信用卡申請書1 紙。
    合作金庫銀行北新竹國際信用卡疑遭偽冒異常交易處理記錄
    表1紙：附表二編號7、8之子○○所有信用卡遭盜刷2筆之紀
    錄。子○○信用卡之開卡歷史記錄查詢1 紙。財團法人
    聯合信用卡處理中心EDC帳單調閱明細表2紙：金額為6200元
    之被告甲○○冒簽「子○○」姓名1式1枚。金額為29500 元
    之被告甲○○冒簽「子○○」姓名1式1枚。被告甲○○冒
    用「子○○」姓名，在信友電器行盜刷之監視錄影翻拍照片
    7幀（以上見96偵5355：27至31頁、35至38 頁）。附表二
    編號4盜刷之監視翻拍照片2幀。附表二編號4、5之被害人
    亥○○遭盜刷中國信託銀行信用卡之冒用紀錄表1 份。附
    表二編號1至3之被害人亥○○遭盜刷台新銀行信用卡之台新
    銀行信用卡冒用明細1份、簽帳單2紙（以上見96偵6887：19
    頁、32頁、35至36頁）。附表二編號1至5之被害人亥○○
    向台新銀行掛失聲明書1紙（見96他2003：5頁）。3.綜上所
    述，被告甲○○與同案被告呂家豪上開自白內容應與事實相
    符，本案此部分事證已臻明確，被告甲○○為附表二編號1
    至8 所載之行使偽造私文書、詐欺等犯行；同案被告呂家豪
    與被告甲○○共犯附表二編號8 所載之行使偽造私文書、詐
    欺犯行，均堪予認定，而認定被告甲○○與同案被告呂家豪
    另基於行使偽造私文書及意圖為自己不法所有之詐欺犯意，
    為下列盜刷信用卡犯行：(1)甲○○於竊得附表一編號4、6之
    亥○○、庚○○之信用卡後，均單獨1人，於附表二編號1至
    6 所示時間、地點，持所竊得之信用卡，偽冒係信用卡持卡
    人名義消費購買附表二編號1至6商品，並以所竊得之信用卡
    刷卡方式支付所購買商品價款，甲○○並分別於附表二編號
    1至4、編號6 之信用卡簽帳單商店存根聯之持卡人簽名欄內
    ，偽簽持卡人之姓名，用以表示信用卡持卡名義人確有消費
    存根聯上之交易金額，而偽造該信用卡簽帳單，並以交付該
    信用卡簽帳單予店員，謊稱係信用卡持卡名義人而行使，使
    附表二編號1至3、編號6 店員均陷於錯誤，而交付所購買之
    商品。附表二編號4 部分，因店員吳正德發現甲○○所行使
    之簽帳單上簽名不符，並未陷於錯誤而未將數位錄影機交予
    甲○○，致甲○○未詐得財物得逞。另附表二編號5 部分，
    因甲○○所持用之亥○○信用卡已遭掛失，致無法刷卡列印
    簽帳單，店員亦未陷於錯誤而交付物品，致甲○○未能盜刷
    成功、亦未詐得財物。(2)呂家豪於民國96年7月4 日下午1時
    許，在新竹市香山區之蔡升富住處內，取得子○○之合作金
    庫信用卡（卡號：0000000000000000）1 張，旋即以電話要
    求甲○○持上開信用卡盜刷購買液晶電視1 台，用以抵償甲○○積欠呂家豪之新臺幣（下同）3 千元，再由呂家豪交付
    液晶電視抵償積欠蔡升富之4萬5千元，甲○○應允後，呂家
    豪遂於同日即96年7月4 日下午2時許，在新竹市○○路麥當
    勞前面，交付上開子○○之合作金庫信用卡予甲○○，並指
    定盜刷購買液晶電視1 台，而甲○○收受上開信用卡後，為
    下列行為：甲○○取得子○○之上開信用卡後，為確認該
    信用卡可以正常刷用，先單獨1人，於附表二編號7所示時間
    、地點，持子○○之合作金庫信用卡，偽冒係「子○○」名
    義消費購買附表二編號7 之針孔掃描器（起訴書誤載為監視
    器鏡頭），並以「子○○」信用卡刷卡方式支付所購買商品
    價款，甲○○於附表二編號7 之信用卡簽帳單商店存根聯之
    持卡人簽名欄內，偽簽「子○○」之簽名，用以表示「子○○」確有消費存根聯上之交易金額，而偽造該信用卡簽帳單
    ，並以交付該信用卡簽帳單予店員，謊稱係信用卡持卡名義
    人而行使，使附表二編號7 店員陷於錯誤，而交付所購買之
    商品，甲○○得手後，變賣3 千元花用殆盡。甲○○與呂
    家豪基於行使偽造私文書及意圖為自己不法所有之詐欺犯意
    聯絡，甲○○依呂家豪之指示，遂於附表二編號8 所示時間
    、地點，持子○○之合作金庫信用卡，偽冒係「子○○」名
    義消費購買附表二編號8之液晶電視1台，並以「子○○」信
    用卡刷卡方式支付所購買商品價款，甲○○於附表二編號8
    之信用卡簽帳單商店存根聯之持卡人簽名欄內，偽簽「子○○」之簽名，用以表示「子○○」確有消費存根聯上之交易
    金額，而偽造該信用卡簽帳單，並以交付該信用卡簽帳單予
    店員，謊稱係信用卡持卡名義人而行使，使附表二編號8 店
    員陷於錯誤，而交付所購買之液晶電視1 台，甲○○得手後
    ，旋即通知呂家豪，呂家豪則與友人何僑生共同駕車前往新
    竹市○○路440號之信友電器行載走上開液晶電視1台。又依
    據被告甲○○就其為附表三編號1至3所載之搶奪事實，迭於
    警詢、偵訊及原審準備程序、審理中均自白認罪，並有下列
    證據可資佐證：1.被害人寅○○（附表三編號1 ）於警詢中
    指述：我於96年4月4日下午6時40分許，在彩券行內1名男子
    說要買彩券，我放在桌上，突然拿了彩券沒付錢就跑等語（
    見96偵5945 ：40至41頁、42至44 頁）。2.告訴人陳佳惠（
    起訴書、補充理由書誤載為午○○、附表三編號2 ）於原審
    準備程序中指訴：剛開始的時候，被告甲○○有來找我好幾
    次給我錢買彩券，後來被告甲○○說彩券可以算他便宜一點
    ，我說沒有辦法，被告甲○○叫我等一下他要去領錢，過了
    5 分鐘後，我就把整本彩券拿出來，被告甲○○就直接騎機
    車拿走我整本的彩券。我不知道被告甲○○算是偷彩券或是
    搶彩券，但是彩券放在我手上，被告甲○○拿了就跑，我就
    馬上去報警。我在警局是指認被告甲○○本人等語綦詳（見
    原審卷一：94 頁）。3.告訴人己○○（附表三編號3）於原
    審準備程序中指訴：被告甲○○最先來買整本的彩券，我說
    可以算他9千5百元，後來被告甲○○說要去領錢，沒有多久
    回來之後，又說改買5 千元，我的彩券種類很多，被告甲○○每一種都挑了好幾張，說要挑50張湊5 千元，挑到最後被
    告甲○○說差了3 張，被告甲○○的機車沒有熄火，他人坐
    在機車上面，還戴著安全帽，我拿給整本約80到90張的彩券
    讓被告甲○○挑最後的3 張，自己整理桌面上他挑剩下的彩
    券，我沒有注意到被告甲○○就騎機車催油走了。被告甲○○剛開始所挑的47張在桌子上沒有拿走，只拿走最後那本80
    到90張彩券沒有付錢，我有記下機車車號尾數是573 號。我
    一個月都沒有賺那麼多錢，被告甲○○一下子就把我搶走了
    。希望被告甲○○可以賠償我損失部分。在警局有指認被告
    甲○○本人，且被告甲○○自己有承認，而且被告甲○○常
    常經過我設彩券的地方，我還認得出被告甲○○，因為被告
    甲○○之前跟我買過彩券等語綦詳（見原審卷一：95至96頁
    ）。4.雖告訴人陳佳惠、己○○於警詢中係指訴被告甲○○
    係「偷走彩券」等語，惟可能源於告訴人陳佳惠、己○○對
    於法律適用之誤解，依其於原審指訴之過程，被告甲○○應
    係該當於搶奪罪之構成要件無訛，併此敘明。5.附表三編號
    1報案之受理各類案件紀錄表附卷可稽（見96偵5945：45 頁
    ），而認定甲○○另基於意圖為自己不法所有之搶奪犯意，
    於附表三編號1至3 所示犯罪時間、犯罪地點，均單獨1人，
    均徒手，以附表三編號1至3所示之搶奪方式，搶奪寅○○等
    人之財物，得手後，將所刮中之彩券向不詳彩券行兌換獎金
    花用殆盡。又依據被告甲○○就其所為施用安非他命犯行，
    迭於警詢、偵訊及原審準備程序、審理中均自白認罪，又被
    告甲○○為警查獲所採集之尿液（代號：A-283 ），經送台
    灣尖端先進生技醫藥股份有限公司檢驗結果，呈安非他命及
    甲基安非他命陽性反應，此有真實姓名代號對照表暨送驗登
    記簿1 紙、台灣尖端先進生技醫藥股份有限公司於96年10月
    11日出具之濫用藥物檢驗報告附卷可稽（見96毒偵1652：17
    至18頁），足見認被告上開自白內容與事實相符，是認被告
    於事實四所載實地施用第二級毒品犯行，堪予認定，又被告
    前於94年間，因施用毒品案件，經原審以94年度毒聲字第96
    號裁定送觀察、勒戒後，認無繼續施用毒品之傾向，而於94
    年7月13 日執行完畢而釋放，並由臺灣新竹地方法院檢察署
    檢察官以94年度毒偵緝字第48號、94年度毒偵字第1224號為
    不起訴處分確定等情，有本院被告前案紀錄表、在監在押全
    國紀錄表在卷可按，被告於上開觀察勒戒執行完畢後5 年內
    再犯本案施用第二級毒品犯行，自應依法予以論罪科刑。而
    認定被告甲○○，於上開觀察勒戒執行完畢而釋放後5 年內
    ，仍不知悔改，另復基於施用第二級毒品安非他命之犯意，
    於96年9月28日下午3時許，在其位於新竹市○○○街18巷19
    號住處，以將安非他命置於玻璃球內加熱燒烤吸食煙霧之方
    式，施用第二級毒品安非他命1 次。適用毒品危害防制條例
    第10條第2項，刑法第11條前段、第28條、第320條第1 項、
    第321條第1項第1 款、第216條、第210條、第325條第1項、
    第339條第1 項、第3項、第55條前段、第38條第1項第2款，
    中華民國九十六年罪犯減刑條例第2條第1項第3款、第7條，
    竊盜犯贓物犯保安處分條例第3條第1項、第4條、第5條第1
    項前段之規定，審酌被告甲○○正值青年，當力圖向上，猶
    思不勞而獲，被告甲○○為17 次竊盜犯行、1次加重竊盜犯
    行、7次行使偽造私文書犯行罪、1 次詐欺未遂犯行、3次搶
    奪犯行、1 次施用第二級毒品犯行，分別致告訴人、被害人
    遭受財產上損害，併審酌被告甲○○犯罪手段、方式，所生
    危害程度，所得財物價值，及其迄未補償告訴人、被害人之
    損失，暨犯後態度等一切情狀，並以被告甲○○犯本案附表
    一編號1至3之竊盜罪及附表三編號1 之搶奪罪，均尚未判決
    確定，因其犯罪時間均在96年4月24 日以前，且宣告刑未逾
    有期徒刑1年6月，合於中華民國九十六年罪犯減刑條例第3
    條第1項第15款規定之減刑條件，依同條例第2條第1項第3款
    規定，減其刑期二分之一。又被告甲○○於95年12月21日至
    96年11月16日間，犯下附表一所示之多達18次竊盜犯行，顯
    有不勞而獲之陋習，已有犯竊盜罪之習慣，為導正其不良之
    惡習，並使其得以習得一技之長，實有令入勞動場所強制工
    作之必要，俾其得以日後適應社會生活，自有施以保安處分
    矯治之必要，爰依竊盜犯贓物犯保安處分條例第3條第1項第
    1 款之規定，併以諭知被告甲○○於刑之執行前，令入勞動
    場所強制工作3 年，俾資矯正。而分別判處甲○○犯如附表
    一編號1至18所示之竊盜罪，各處如附表一編號1至18所示之
    刑及減處之刑，並應於刑之執行前令入勞動處所強制工作3
    年，扣案之鑰匙1 支沒收。又犯如附表二編號1至8所示之罪
    ，各處如附表二編號1至8所示之刑，如附表二之一所示之偽
    造署押均沒收。又犯如附表三編號1至3所示之搶奪罪，各處
    如附表三編號1至3所示之刑及減處之刑。又犯如附表五所示
    之施用毒品罪，處如附表五所示之刑。
三、經查：本件被告甲○○於97年4月30 日提出之刑事上訴書狀
    及97年5月2日提出之刑事聲明上訴理由狀記載：有關被告所
    犯竊盜、盜刷信用卡、施用二級毒品及被告所犯其他搶奪案
    件（指原判決事實欄三、(一)部分），量刑過重。又原判決書
    諭知被告強制工作3 年，被告不服等語，提起上訴。經本院
    以被告並未依據卷內既有訴訟資料或提出新事證，指摘或表
    明第一審判決有何採證認事、用法或量刑等足以影響判決本
    旨之不當或違法，而構成應予撤銷之具體事由，自不能謂屬
    上訴狀已敘述具體理由，爰由本院審判長依修正後刑事訴訟
    法第367 條但書規定，命於收受本件裁定之翌日起柒日內補
    具上訴理由書，逾期即駁回上訴後，被告及其選任辯護人分
    別於97年7月1日及97年7月2日提出刑事上訴理由狀及刑事上
    訴理由暨聲請調查證據狀中，對於被告甲○○所犯如附表一
    編號1至18所示之竊盜罪、犯如附表二編號1至8 所示之罪、
    犯如附表三編號1至3所示之搶奪罪、犯如附表五所示之施用
    毒品罪部分均未敘述具體理由，僅被告選任辯護人謂上訴人
    於95年12月9 日起在百筌商行任職，有正當工作，並提出員
    工職務證明書，認並無施以強制工作之必要。惟查，原審已
    敘明被告甲○○於95年12月21日至96年11月16日間，犯下附
    表一所示之多達18次竊盜犯行，顯有不勞而獲之陋習，已有
    犯竊盜罪之習慣，為導正其不良之惡習，並使其得以習得一
    技之長，實有令入勞動場所強制工作之必要，俾其得以日後
    適應社會生活，自有施以保安處分矯治之必要，爰依竊盜犯
    贓物犯保安處分條例第3條第1項第1 款之規定，併以諭知被
    告甲○○於刑之執行前，令入勞動場所強制工作3 年，俾資
    矯正，經核並無不合。雖被告選任辯護人提出之刑事上訴理
    由暨聲請調查證據狀中所檢附甲○○95年12月9 日起在百筌
    商行任職之員工職務證明書1 紙，縱然屬實，亦不足影響原
    判決於前揭諭知強制工作之判斷，則被告選任辯護人提出之
    上訴理由暨聲請調查證據狀中所檢附甲○○員工職務證明書
    指摘原審判決並無施以強制工作之必要，形式上雖已指出上
    訴之具體事由，然該事由縱使屬實，亦不足以認為原判決有
    何不當或違法者，揆諸上揭意旨，自難謂係上訴之具體理由
    ，從而，被告上訴理由未能具體指摘原判決關於上開罪刑部
    分之認定事實，適用法律及量刑等項有何違法或不當，本件
    關於被告甲○○所犯如附表一編號1至18 所示之竊盜罪、犯
    如附表二編號1至8所示之罪、犯如附表三編號1至3所示之搶
    奪罪、犯如附表五所示之施用毒品罪部分上訴顯不合法定程
    式，應予駁回，並不經言詞辯論為之。
據上論斷，應依刑事訴訟法第367條前段、第372條，判決如主文
。
中    華    民    國    97    年    7     月    10    日
                    刑事第八庭  審判長法  官  鄭文肅
                                      法  官  蔡光治
                                      法  官  楊貴志
以上正本證明與原本無異。
行使偽造私文書罪及搶奪罪部分如不服本判決應於收受送達後十
日內向本院提出上訴書狀，其未敘述上訴之理由者並得於提起上
訴後十日內向本院補提理由書（均須按他造當事人之人數附繕本
）。
竊盜罪、詐欺取財未遂罪、施用第二級毒品罪部分不得上訴。
                                      書記官  陳禹任
中    華    民    國    97    年    7     月    11    日
附錄：本案論罪科刑法條全文
刑法第210條：
偽造、變造私文書，足以生損害於公眾或他人者，處5年以下有
期徒刑。
刑法第216條：
行使第210條至第215條之文書者，依偽造、變造文書或登載不實
事項或使登載不實事項之規定處斷。
刑法第320條第1項：
意圖為自己或第三人不法之所有，而竊取他人之動產者，為竊盜
罪，處5年以下有期徒刑、拘役或5百元以下罰金。
刑法第321條第1項：
犯竊盜罪而有左列情形之一者，處六月以上、五年以下有期徒刑
：
一、於夜間侵入住宅或有人居住之建築物、船艦或隱匿其內而犯
    之者。
二、毀越門扇、牆垣或其他安全設備而犯之者。
三、攜帶兇器而犯之者。
四、結夥三人以上而犯之者。
五、乘火災、水災或其他災害之際而犯之者。
六、在車站或埠頭而犯之者。
刑法第325條第1項：
意圖為自己或第三人不法之所有，而搶奪他人之動產者，處6月
以上5年以下有期徒刑。
第339條第1項、第3項
意圖為自己或第三人不法之所有，以詐術使人將本人或第三人之
物交付者，處5年以下有期徒刑、拘役或科或併科1千元以下罰金
。
前二項之未遂犯罰之。
毒品危害防制條例第10條第2項：
施用第二級毒品者，處3年以下有期徒刑。
附表一：被告甲○○竊盜部分
┌──┬────┬────┬───┬─────────┬──────┐
│編號│犯罪時間│犯罪地點│被害人│竊取方式及竊得財物│主        文│
├──┼────┼────┼───┼─────────┼──────┤
│ 1  │95年12月│新竹市延│卯○○│趁卯○○不注意之際│甲○○竊盜，│
│    │21日上午│平路1段 │      │，徒手竊取皮包1個 │處有期徒刑伍│
│    │6時34分 │144號三 │      │，內有現金7,000元 │月；減為有期│
│    │許      │廠南家早│      │、國民身分證、健保│徒刑貳月又拾│
│    │        │餐店    │      │卡、戶口名簿、金融│伍日。      │
│    │        │        │      │卡4張（新竹國際商 │            │
│    │        │        │      │銀、合作金庫銀行、│            │
│    │        │        │      │農會、郵局），得手│            │
│    │        │        │      │後，現金供己花用  │            │
│    │        │        │      │，其餘財物事後歸還│            │
│    │        │        │      │。                │            │
├──┼────┼────┼───┼─────────┼──────┤
│ 2  │95年12月│新竹市南│丁○○│趁丁○○不注意之際│甲○○竊盜，│
│    │24日下午│大路123 │      │，徒手竊取純金紀念│處有期徒刑伍│
│    │1時30分 │號      │      │章1個、項鍊2條、戒│月；減為有期│
│    │許      │        │      │指5個、手鍊4條、耳│徒刑貳月又拾│
│    │        │        │      │環2對、項鍊墜飾1件│伍日。      │
│    │        │        │      │，得手後，變賣現金│            │
│    │        │        │      │供己花用。        │            │
├──┼────┼────┼───┼─────────┼──────┤
│ 3  │96年3月 │新竹市延│癸○○│趁癸○○不注意之際│甲○○竊盜，│
│    │10日晚上│平路1段 │      │，徒手竊取皮包1個 │處有期徒刑伍│
│    │7時30分 │158號聯 │      │，內有台灣彩券900 │月；減為有期│
│    │許      │芳商店  │      │張，得手後，將所刮│徒刑貳月又拾│
│    │        │        │      │中之彩券向不詳彩券│伍日。      │
│    │        │        │      │行兌換獎金花用。  │            │
├──┼────┼────┼───┼─────────┼──────┤
│ 4  │96年6月 │新竹市食│亥○○│趁亥○○不注意之際│甲○○竊盜，│
│    │28日上午│品路277 │      │，徒手竊取亥○○機│處有期徒刑伍│
│    │9時許   │號前    │      │車置物箱內所有之皮│月。        │
│    │        │        │      │夾，內有現金500元 │            │
│    │        │        │      │、台新銀行信用卡、│            │
│    │        │        │      │中國信託銀行信用卡│            │
│    │        │        │      │、國民身分證、健保│            │
│    │        │        │      │卡、駕照、大潤發禮│            │
│    │        │        │      │券，得手後，現金供│            │
│    │        │        │      │己花用，另持台新銀│            │
│    │        │        │      │行、中國信託銀行信│            │
│    │        │        │      │用卡盜刷購物（詳附│            │
│    │        │        │      │表二編號1至5），其│            │
│    │        │        │      │餘物品丟棄        │            │
├──┼────┼────┼───┼─────────┼──────┤
│ 5  │96年6月 │新竹市水│戊○○│趁戊○○不注意之際│甲○○竊盜，│
│    │29日上午│田街138 │      │，徒手店內抽屜內之│處有期徒刑伍│
│    │8時許   │號美美檳│      │竊取現金3,000元、 │月。        │
│    │        │榔攤    │      │行動電話1支、證件 │            │
│    │        │        │      │，得手後，現金供己│            │
│    │        │        │      │花用。            │            │
├──┼────┼────┼───┼─────────┼──────┤
│ 6  │96年6月 │新竹市北│庚○○│見該處大門未關，單│甲○○竊盜，│
│    │30日下午│區○○街│      │獨一人進入屋內，徒│處有期徒刑伍│
│    │2時許   │3號5樓  │      │手竊取黑色皮夾1個 │月。        │
│    │（補充理│        │      │，內有現金4,500元 │            │
│    │由書誤載│        │      │及中國信託銀行信用│            │
│    │為下午4 │        │      │卡1張、國民身分證2│            │
│    │時許）  │        │      │張（庚○○、陳文苓│            │
│    │        │        │      │）、健保卡（庚○○│            │
│    │        │        │      │、陳文苓）、駕駛執│            │
│    │        │        │      │照，得手後，現金供│            │
│    │        │        │      │己花用，並持庚○○│            │
│    │        │        │      │之中國信託信用卡盜│            │
│    │        │        │      │刷購物（詳附表二編│            │
│    │        │        │      │號6），其餘財物丟 │            │
│    │        │        │      │棄。              │            │
├──┼────┼────┼───┼─────────┼──────┤
│ 7  │96年7月6│新竹市東│天○○│趁天○○不注意之際│甲○○竊盜，│
│    │日下午1 │區○○街│      │，徒手竊取台灣公益│處有期徒刑伍│
│    │時5分許 │310號萬 │      │彩券50張，得手後，│月。        │
│    │        │善行公益│      │將所刮中之彩券向不│            │
│    │        │彩券行  │      │詳彩券行兌換獎金花│            │
│    │        │        │      │用。              │            │
├──┼────┼────┼───┼─────────┼──────┤
│ 8  │96年7月 │新竹市南│巳○○│趁巳○○不注意之際│甲○○竊盜，│
│    │28日上午│大路294 │      │，徒手竊取台灣公益│處有期徒刑伍│
│    │11時許  │號理得行│      │彩券60多張，得手後│月。        │
│    │        │彩券行  │      │，將所刮中之彩券向│            │
│    │        │        │      │不詳彩券行兌換獎金│            │
│    │        │        │      │花用。            │            │
├──┼────┼────┼───┼─────────┼──────┤
│ 9  │96年7月 │新竹市東│乙○○│趁乙○○不注意之際│甲○○竊盜，│
│    │28日下午│區○○街│      │，徒手竊取台灣公益│處有期徒刑伍│
│    │4時35分 │84號    │      │彩券33張，得手後，│月。        │
│    │許      │        │      │將所刮中之彩券向不│            │
│    │        │        │      │詳彩券行兌換獎金花│            │
│    │        │        │      │用。              │            │
├──┼────┼────┼───┼─────────┼──────┤
│10  │96年8月6│新竹市延│壬○○│趁壬○○不注意之際│甲○○竊盜，│
│    │日晚上8 │平路1段 │      │，徒手竊取台灣公益│處有期徒刑伍│
│    │時許    │260號保 │      │彩券100張，得手後 │月。        │
│    │        │勝投注站│      │，將所刮中之彩券向│            │
│    │        │        │      │不詳彩券行兌換獎金│            │
│    │        │        │      │花用。            │            │
├──┼────┼────┼───┼─────────┼──────┤
│11  │96年8月 │新竹市長│辰○○│趁辰○○不注意之際│甲○○竊盜，│
│    │15日下午│和街36號│      │，徒手竊取行動電話│處有期徒刑伍│
│    │2時許   │新莉美髮│      │（NOKIA）1支，得手│月。        │
│    │        │廊      │      │後，供己使用。    │            │
├──┼────┼────┼───┼─────────┼──────┤
│12  │96年8月 │新竹市民│辛○○│趁辛○○不注意之際│甲○○竊盜，│
│    │18日下午│族路200 │      │，徒手竊取手提包1 │處有期徒刑伍│
│    │5時許   │號金合發│      │個，內有現金12萬、│月。        │
│    │        │彩券行  │      │金飾、玉品、手機1 │            │
│    │        │        │      │支、SOGO禮券、國民│            │
│    │        │        │      │身分證、信用卡、金│            │
│    │        │        │      │融卡、印章，得手後│            │
│    │        │        │      │，現金供己使用。  │            │
├──┼────┼────┼───┼─────────┼──────┤
│13  │96年9月 │新竹市光│戌○○│趁戌○○不注意之際│甲○○竊盜，│
│    │14日晚上│華東街76│      │，徒手竊取台灣公益│處有期徒刑伍│
│    │9時40分 │巷31號福│      │彩券120張，得手後 │月。        │
│    │許      │田彩券行│      │，將所刮中之彩券向│            │
│    │        │        │      │不詳彩券行兌換獎金│            │
│    │        │        │      │花用。            │            │
├──┼────┼────┼───┼─────────┼──────┤
│14  │96年9月 │新竹市延│丙○○│趁丙○○不注意之際│甲○○竊盜，│
│    │22日凌晨│平路1段 │      │，徒手竊取電話IC卡│處有期徒刑伍│
│    │3時許   │121號全 │      │（100元18張、200元│月。        │
│    │        │家便利商│      │9張）、國際電話卡 │            │
│    │        │店      │      │11張共值5,800元、 │            │
│    │        │        │      │現金1萬2,600元，得│            │
│    │        │        │      │手後，現金供己花用│            │
│    │        │        │      │，電話IC卡、國際電│            │
│    │        │        │      │話卡轉售予蔡升富。│            │
├──┼────┼────┼───┼─────────┼──────┤
│15  │96年9月 │新竹市中│未○○│趁無人看管之際，以│甲○○竊盜，│
│    │24日上午│央路281 │      │自備鑰匙竊取其彭素│處有期徒刑伍│
│    │8時許   │巷19號地│      │琴所有車牌號碼PC9 │月。        │
│    │        │下室1樓 │      │-993號重型機車，得│            │
│    │        │        │      │手後，車主於96年9 │            │
│    │        │        │      │月25日上午8時10分 │            │
│    │        │        │      │許，在新竹市○○路│            │
│    │        │        │      │281巷10號前自行尋 │            │
│    │        │        │      │獲。              │            │
├──┼────┼────┼───┼─────────┼──────┤
│16  │96年9月 │新竹市南│酉○○│見鑰匙在車上、無人│甲○○竊盜，│
│    │25日下午│大路385 │      │看管之際，竊取廖秋│處有期徒刑伍│
│    │1時55分 │號      │      │芬所有車牌號碼BF7-│月。        │
│    │許      │        │      │772號重型機車，得 │            │
│    │        │        │      │手後，將其放置在新│            │
│    │        │        │      │竹市○○街78號前  │            │
├──┼────┼────┼───┼─────────┼──────┤
│17  │96年9月 │新竹市振│丑○○│趁丑○○不注意之際│甲○○於夜間│
│    │25日晚上│興路109 │      │，侵入其住宅內徒手│侵入住宅竊盜│
│    │7時30分 │巷12弄21│      │竊取現金1,400元、 │，處有期徒刑│
│    │許之夜間│號      │      │LV皮包1個，得手後 │捌月。      │
│    │        │        │      │，現金供己花用。  │            │
├──┼────┼────┼───┼─────────┼──────┤
│18  │96年10月│新竹市北│申○○│趁無人看管之際，持│甲○○竊盜，│
│    │16日凌晨│區光華東│      │自備鑰匙1支竊取車 │處有期徒刑伍│
│    │0時10分 │街16號前│      │號HNI-351號重型機 │月，扣案之鑰│
│    │許      │        │      │車1部，得手後，供 │匙壹支沒收。│
│    │        │        │      │作與連佑松為犯罪事│            │
│    │        │        │      │實五強盜犯行之交通│            │
│    │        │        │      │工具，嗣棄置在新竹│            │
│    │        │        │      │市○○○街附近巷道│            │
│    │        │        │      │。                │            │
└──┴────┴────┴───┴─────────┴──────┘
附表二：被告甲○○盜刷信用卡部分：
┌──┬───────┬───────┬─────┬────────┬──────┐
│編號│時間          │地點          │持卡人、信│消費之商品及金額│主        文│
│    │              │              │用卡      │                │            │
├──┼───────┼───────┼─────┼────────┼──────┤
│ 1  │96年6月28日上 │新竹市北區水田│亥○○台新│以1萬7,000元購買│甲○○行使偽│
│    │午11時許      │街151號安悅電 │銀行信用卡│東元26吋液晶電視│造私文書，足│
│    │              │器－金鼎店    │（卡號：43│                │以生損害於他│
│    │              │              │0000000000│                │人，處有期徒│
│    │              │              │3905）    │                │刑陸月。簽帳│
│    │              │              │          │                │單上偽簽「顏│
│    │              │              │          │                │育彬」壹式壹│
│    │              │              │          │                │枚沒收。    │
├──┼───────┼───────┼─────┼────────┼──────┤
│ 2  │96年6月28日上 │新竹市○○路  │亥○○台新│以1萬6,500元購買│甲○○行使偽│
│    │午11時24分    │273號1樓安悅電│銀行信用卡│東元26吋液晶電視│造私文書，足│
│    │              │器－凱誠店    │（卡號：43│                │以生損害於他│
│    │              │              │0000000000│                │人，處有期徒│
│    │              │              │3905）    │                │刑陸月。簽帳│
│    │              │              │          │                │單上偽簽「顏│
│    │              │              │          │                │育彬」壹式壹│
│    │              │              │          │                │枚沒收。    │
├──┼───────┼───────┼─────┼────────┼──────┤
│ 3  │96年6月28日上 │新竹市○○路  │亥○○台新│以1萬元購買洗衣 │甲○○行使偽│
│    │午11時28分    │273號1樓安悅電│銀行信用卡│機              │造私文書，足│
│    │              │器－凱誠店    │（卡號：43│                │以生損害於他│
│    │              │              │0000000000│                │人，處有期徒│
│    │              │              │3905）    │                │刑陸月。簽帳│
│    │              │              │          │                │單上偽簽「顏│
│    │              │              │          │                │育彬」壹式壹│
│    │              │              │          │                │枚沒收。    │
├──┼───────┼───────┼─────┼────────┼──────┤
│ 4  │96年6月28日下 │新竹市○○路88│亥○○中國│以2萬7,900元購買│甲○○行使偽│
│    │午3時20分     │號1樓新智攝影 │信託銀行信│數位錄影機，因吳│造私文書，足│
│    │              │機專賣店      │用卡（卡號│正德發現簽名不符│以生損害於他│
│    │              │              │：00000000│，未將數位錄影機│人，處有期徒│
│    │              │              │00000000）│交予甲○○，至未│刑伍月。簽帳│
│    │              │              │          │得逞。          │單上偽簽「顏│
│    │              │              │          │                │育彬」壹式壹│
│    │              │              │          │                │枚沒收。    │
├──┼───────┼───────┼─────┼────────┼──────┤
│ 5  │96年6月28日晚 │新竹市○○路  │亥○○中國│以2萬4,000元購買│甲○○意圖為│
│    │上7時20分至22 │320號1樓大同綜│信託銀行信│液晶電視，因信用│自己不法之所│
│    │分            │合訊電股份有限│用卡（卡號│卡已遭掛失，未盜│有，以詐術使│
│    │              │公司          │：00000000│刷成功而未遂    │人將本人之物│
│    │              │              │00000000）│                │交付，未遂，│
│    │              │              │          │                │處有期徒刑肆│
│    │              │              │          │                │月。        │
├──┼───────┼───────┼─────┼────────┼──────┤
│ 6  │96年6月30日下 │新竹市○○路  │庚○○之中│接續偽簽2張簽帳 │甲○○行使偽│
│    │午4時59分及同 │320號1樓大同綜│國信託銀行│單（2萬4千元、2 │造私文書，足│
│    │日5時25分     │合訊電股份有限│信用卡（卡│萬元），以4萬4, │以生損害於他│
│    │              │公司          │號：540829│000元購買37吋液 │人，處有期徒│
│    │              │              │0000000000│晶電視機1台。   │刑陸月。簽帳│
│    │              │              │）        │                │單上偽簽「林│
│    │              │              │          │                │宏憬」貳式貳│
│    │              │              │          │                │枚均沒收。  │
├──┼───────┼───────┼─────┼────────┼──────┤
│ 7  │96年7月4日下午│新竹市北區中山│子○○台作│以6,200元購買針 │甲○○行使偽│
│    │2時29分       │路127號天祿醫 │金庫銀行信│孔掃描器（起訴書│造私文書，足│
│    │              │療儀器有限公司│用卡（卡號│記載為監視器鏡頭│以生損害於他│
│    │              │              │：00000000│）              │人，處有期徒│
│    │              │              │00000000）│                │刑陸月。簽帳│
│    │              │              │          │                │單上偽簽「胡│
│    │              │              │          │                │志成」壹式壹│
│    │              │              │          │                │枚沒收。    │
├──┼───────┼───────┼─────┼────────┼──────┤
│ 8  │96年7月4日下午│新竹市○○路  │子○○台作│以2萬9,500元購買│甲○○共同行│
│    │3時11分       │440號信友電器 │金庫銀行信│液晶電視        │使偽造私文書│
│    │              │行（起訴書誤載│用卡（卡號│                │，足以生損害│
│    │              │為信有電器行）│同上）    │                │於他人，處有│
│    │              │              │          │                │期徒刑陸月。│
│    │              │              │          │                │簽帳單上偽簽│
│    │              │              │          │                │「子○○」壹│
│    │              │              │          │                │式壹枚沒收。│
└──┴───────┴───────┴─────┴────────┴──────┘
附表二之一：
┌──┬──────────────────┐
│編號│應沒收之物                          │
├──┼──────────────────┤
│  1 │簽帳單上偽簽「亥○○」壹式壹枚沒收（│
│    │未據扣案）。                        │
├──┼──────────────────┤
│  2 │簽帳單上偽簽「亥○○」壹式壹枚沒收（│
│    │見偵字第6887號偵查卷第35頁）。      │
├──┼──────────────────┤
│  3 │簽帳單上偽簽「亥○○」壹式壹枚沒收（│
│    │見偵字第6887號偵查卷第35頁）。      │
├──┼──────────────────┤
│  4 │簽帳單上偽簽「亥○○」壹式壹枚沒收（│
│    │未據扣案）。                        │
├──┼──────────────────┤
│  5 │簽帳單上偽簽「庚○○」貳式貳枚均沒收│
│    │（見偵字第4912號偵查卷第24、25頁）。│
├──┼──────────────────┤
│  6 │簽帳單上偽簽「子○○」壹式壹枚沒收（│
│    │見偵字第5355號偵查卷第31頁）。      │
├──┼──────────────────┤
│  7 │簽帳單上偽簽「子○○」壹式壹枚沒收（│
│    │見偵字第5355號偵查卷第30頁）。      │
└──┴──────────────────┘
附表三：被告甲○○搶奪部分
┌──┬────┬────┬───┬─────────┬──────┐
│編號│犯罪時間│犯罪地點│被害人│搶奪方式及財物    │主        文│
├──┼────┼────┼───┼─────────┼──────┤
│ 1  │96年4月4│新竹市中│寅○○│佯稱要購買彩券，趁│甲○○意圖為│
│    │日下午6 │山路255 │      │寅○○未及防備，徒│自己不法之所│
│    │時40分許│號冠昇彩│      │手搶奪台灣彩券200 │有，而搶奪他│
│    │        │券行    │      │多張，得手後，將所│人之動產，處│
│    │        │        │      │刮中之彩券向不詳彩│有期徒刑柒月│
│    │        │        │      │券行兌換獎金花用殆│；減為有期徒│
│    │        │        │      │盡。              │刑月又拾伍│
│    │        │        │      │                  │日。        │
├──┼────┼────┼───┼─────────┼──────┤
│ 2  │96年6月 │新竹市林│陳佳惠│騎乘機車接近販賣彩│甲○○意圖為│
│    │17日下午│森路、武│（起訴│券之陳佳惠，佯稱要│自己不法之所│
│    │4時30分 │昌街口臺│書誤載│購買彩券，趁陳佳惠│有，而搶奪他│
│    │許      │灣銀行新│為陳佳│未及防備，徒手搶奪│人之動產，處│
│    │        │竹分行前│慧）  │台灣彩券50張，得手│有期徒刑柒月│
│    │        │        │      │後，將所刮中之彩券│。          │
│    │        │        │      │向不詳彩券行兌換獎│            │
│    │        │        │      │金花用殆盡。      │            │
├──┼────┼────┼───┼─────────┼──────┤
│ 3  │96年9月 │新竹市東│己○○│騎乘機車接近販賣彩│甲○○意圖為│
│    │10日下午│門街兆豐│      │券之己○○，佯稱要│自己不法之所│
│    │5時許   │銀行對面│      │購買彩券，趁己○○│有，而搶奪他│
│    │        │        │      │未及防備，徒手搶奪│人之動產，處│
│    │        │        │      │搶奪台灣公益彩券80│有期徒刑柒月│
│    │        │        │      │張，得手後，將所刮│。          │
│    │        │        │      │中之彩券向不詳彩券│            │
│    │        │        │      │行兌換獎金花用。  │            │
└──┴────┴────┴───┴─────────┴──────┘
附表四：被告甲○○飛車搶奪部分：
┌──┬──────┬─────────────────┐
│編號│事        實│主                              文│
├──┼──────┼─────────────────┤
│  1 │事實三（二）│甲○○意圖為自己不法之所有，而搶奪│
│    │部分        │他人之動產，處有期徒刑壹年。      │
├──┼──────┼─────────────────┤
│  2 │事實三（三）│甲○○意圖為自己不法之所有，而搶奪│
│    │部分        │他人之動產，處有期徒刑壹年。      │
└──┴──────┴─────────────────┘
附表五：被告甲○○施用毒品部分
┌──┬──────┬─────────────────┐
│編號│事        實│主                              文│
├──┼──────┼─────────────────┤
│  1 │事實四部分  │甲○○施用第二級毒品，處有期徒刑伍│
│    │            │月。                              │
└──┴──────┴─────────────────┘
附表六：被告甲○○強盜部分
┌──┬──────┬─────────────────┐
│編號│事        實│主                              文│
├──┼──────┼─────────────────┤
│  1 │事實五部分  │甲○○共同意圖為自己不法之所有，攜│
│    │            │帶兇器，以強暴至使不能抗拒，而取他│
│    │            │人之物，處有期徒刑玖年。扣案之菜刀│
│    │            │壹把沒收。                        │
└──┴──────┴─────────────────┘


司法院資訊處製作；財團法人民間司法改革基金會備份。
